# 长期股权投资减值涉及损益调整和递延所得税资产如何计提

提问人：329275 时间：2021-04-11 12:33:10
A公司 300 万元投资一家联营企业B企业，前期已经按照权益法确认长期股权投资损益调整-100万元，现长期股权投资发生减值迹象，计提减值准备 30 万元。导致长期股权投资账面价值（ 170 万元）小于计税基础。
由于A公司原打算长期持有B企业股权，因此A公司在前期计提长期股权投资损益调整时未确认递延所得税资产。
问题 1 ：如果A公司打算继续长期持有B企业股权，是否仍然可以不对长期股权投资减值准备确认递延所得税资产？
问题 2 ：如果A公司持有意图转变，打算出售B企业股权，对长期股权投资账面价值与计税基础不一致的情况是否要确认递延所得税资产？如何确认？
前期已经按照权益法确认长期股权投资损益调整-100万元，确认的递延所得税资产计入当期损益吗？

回答人：chenyiwei
1 、如果A公司打算继续长期持有B企业股权，则该项可抵扣暂时性差异在可预见的未来很可能不会转回，此时不应确认递延所得税资产。
2 、如果A公司持有意图转变，打算出售B企业股权，则在日后处置时预计A公司可获得足够多的应纳税所得额的前提下，可就意图转变日的账面价值（扣除损益调整和减值准备金额后）与计税基础（原投资成本）之间的差额确认递延所得税资产，相应贷记“所得税费用——递延所得税费用”。